【裁判字號】    90,易,445
【裁判日期】    900322
【裁判案由】    違反商標法
【裁判全文】
臺灣高雄地方法院刑事判決                            九十年度易字第四四五號
    公  訴  人  臺灣高雄地方法院檢察署檢察官
    被      告  丙○○
右列被告因違反商標法案件，經檢察官提起公訴（九十年度偵字第六七三、第九八一
號），本院判決如左：
    主  文
丙○○連續明知為意圖欺騙他人，於同一商品使用相同於他人註冊商標之圖樣之商品
而販賣，累犯，處有期徒刑肆月，如易科罰金，以佰元折算壹日。扣案之仿冒「Ｌ
Ｖ」等商標圖樣之皮夾拾肆只、手機袋貳只、肩帶包乙只、皮帶乙條，均沒收。
    事  實
一、丙○○曾犯賭博罪，經法院判處有期徒刑四月確定，於民國八十九年十月三十日
    易科罰金執行完畢，仍不知悔改，明知如附表所示之「ＬＶ」等商標圖樣，皆係
    乙○○○○登馬爾悌耶公司（以下簡稱路易威登公司）向經濟部中央標準局（現
    改制為智慧財產局）申請註冊取得商標專用權，註冊號碼分別如附表所示，指定
    使用於商標法施行細則第二十七條第五十類之各種手提箱、手提包、旅行箱、行
    李箱及其他應屬本類之一切商品及第二十四條第四十三類之書包、手提箱袋、旅
    行袋、皮夾等商品，經延展或仍在專用期間內，且路易威登公司所生產之手提包
    、皮夾等物，在國內外市場行銷多年，品質著有信譽，為相關消費大眾所共知之
    商品。詎丙○○明知其妹自大陸地區帶回之皮夾等物，為仿冒路易威登公司所產
    製之皮夾、手機袋、肩帶包、皮帶等物，竟基於意圖欺騙他人之概括犯意，自八
    十九年十一月某日起，將之陳列於高雄市○○區○○路與忠孝路口「國民市場」
    內攤販處，以每件三百元至四百九十元不等之價格，連續出售予不特定人多次，
    以牟取利益，每售出乙件賺取新台幣（下同）一百元之利潤，致侵害路易威登公
    司之商標專用權。嗣於八十九年十二月二十一日十二時三十分許，為警在上址查
    獲，並扣得仿冒路易威登公司所產製之皮夾拾肆只、手機袋貳只、肩帶包乙只、
    皮帶乙條。
二、案經路易威登公司告訴及高雄市政府警察局鹽埕分局移送台灣高雄地方法院檢察
    署檢察官偵查起訴。
    理  由
一、訊據被告丙○○固坦承於右揭時地，販賣本件仿冒商品之事實，惟辯稱：不知為
    仿冒品云云。惟查，本件商標之正品價格高昂，被告所販售之皮件價格每件僅三
    百元至四百九十元，價格顯然低於正品市價，所辯不知仿冒品，顯與經驗法則有
    違，不足採信。此外，如附表所示商標圖樣，係路易威登公司向經濟部智慧財產
    局申請註冊取得商標專用權之商標，指定使用於商標法施行細則第二十七條第五
    十類之各種手提箱、手提包、旅行箱、行李箱及其他應屬本類之一切商品及第二
    十四條第四十三類之書包、手提箱袋、旅行袋、皮夾等商品，均在專用期間等情
    ，有經濟部中央標準局商標註冊證影本五紙附卷可稽。扣案標示「ＬＶ」商標之
    皮夾拾肆只、手機袋貳只、肩帶包乙只、皮帶乙件，確係仿冒品，亦經告訴代理
    人甲○○於警訊時指述無誤，並有上開仿冒品扣案可資佐證。事證明確，被告犯
    行堪以認定。
二、核被告所為，係犯商標法第六十三條明知為意圖欺騙他人，於同一商品使用相同
    於他人註冊商標之圖樣之商品而販賣罪，其先後多次販賣仿冒商品之行為，時間
    緊接，所犯構成要件相同之罪，顯係基於概括之犯意而為之，應依連續犯之規定
    論以一罪，並加重其刑。公訴人雖未請求依連續犯之規定論處，惟起訴之犯罪事
    實既已論及被告將前開仿冒商品出售他人，每售出一件賺取一百元之事實，是被
    告前開連續販賣仿冒商品之犯行應認業經起訴，併此敘明。查被告曾犯賭博罪，
    經法院判處有期徒刑四月確定，於八十九年十月三十日易科罰金執行完畢，有台
    灣高雄地方法院檢察署刑案資料查註紀錄表及台灣高等法院被告全國前案紀錄表
    各一份附卷可按，其於五年以內再犯本件有期徒刑以上之本罪，係屬累犯，應依
    同法第四十七條之規定，加重其刑。爰審酌被告為貪圖小利而販賣品低劣之仿冒
    品，對商標權人權益之侵害非小，並有害國家之國際形象，惟被告實際犯罪所得
    非多等一切情狀，量如主文所示之刑，並諭知易科罰金之折算標準。扣案之仿冒
    路易威登公司所產製之皮夾拾肆只、手機袋貳只、肩帶包乙只、皮帶乙條，均係
    被告販賣之仿冒品，依商標法第六十四條之規定，不問是否為被告所有，均宣告
    沒收。
據上論斷，應依刑事訴訟法第二百九十九條第一項前段，商標法第六十三條、第六十
四條，刑法第十一條前段、第五十六條、第四十七條、第四十一條第一項，罰金罰鍰
提高標準條例第二條，判決如主文。
中      華      民      國    九十      年      三      月    二十二    日
                              臺灣高雄地方法院刑事第一庭
                                      法  官    郭佳瑛
右正本證明與原本無異。
如不服本判決，應於判決送達後十日內，向本院提出上訴狀。
                                      書記官    王美玲
中    華    民    國      九十      年      三      月      二十三      日
附錄本案論罪法條：
商標法第六十三條


司法院資訊處製作；財團法人民間司法改革基金會備份。
